臺灣桃園地方法院民事裁定
111年度勞執字第18號
第19號
第20號
第27號
聲  請  人  楊雅鈞  

            韓皓如  
            施信吉  
            蕭君儀  
相  對  人  偉銓營造有限公司

法定代理人  葉瑞文  

上列聲請人聲請裁定准予強制執行事件，本院裁定如下：
    主  文
桃園市政府於民國一一一年五月二日勞資爭議調解紀錄，調解方
案關於相對人同意各給付聲請人如附表「合計」欄所示金額部分
，准予強制執行。
聲請程序費用新臺幣壹仟元由相對人負擔。
    理  由
一、聲請意旨略以：聲請人與相對人於民國111年5月2日在桃園
    市政府成立勞資爭議調解，相對人同意給付聲請人楊雅鈞等
    4人尚未給付之如附表「合計」欄所示金額，並應於111年5
    月9日前，匯款至聲請人楊雅鈞等4人原領薪資帳戶。詎相對
    人迄今仍未依上開調解成立內容為給付，爰依勞資爭議處理
    法第59條第1項之規定聲請裁定准予強制執行等語。
二、按勞資爭議經調解成立或仲裁者，依其內容當事人一方負私
    法上給付之義務，而不履行其義務時，他方當事人得向該管
    法院聲請裁定強制執行並暫免繳裁判費，勞資爭議處理法第
    59條第1項前段定有明文。
三、聲請人主張兩造成立如聲請意旨所述之勞資爭議調解之事實
    ，業據其提出該勞資爭議調解紀錄影本、勞方出席名冊、勞
    資爭議請求清冊及聲請人楊雅鈞等4人之銀行帳戶存摺影本
    、交易明細等件為證。又本件調解方案核無法定不應准許強
    制執行之情形，相對人既未依調解方案為履行，聲請人聲請
    本院裁定就相對人同意給付部分為強制執行，於法有據，應
    予准許。
四、本件係因財產權關係所為聲請，其標的之金額新臺幣（下同
    ）10萬元以上未滿100萬元者，按非訟事件法第13條第2款規
    定，應徵收費用1,000元。而勞資爭議處理法第59條第1項係
    規定「暫免繳裁判費」，非免繳裁判費，則有關聲請裁定強
    制執行費用負擔之部分，應依同法第59條準用非訟事件法第
    21條第2項之規定，再依非訟事件法準用民事訴訟法第78條
    、第95條之規定，由相對人負擔，是本院一併確定其數額，
    爰裁定如主文第2項所示。
五、爰裁定如主文。
中　　華　　民　　國　　111 　年　　7 　　月　　6 　　日
                  勞動法庭    法  官   謝志偉
正本係照原本作成。
如對本裁定抗告須於裁定送達後10日內向本院提出抗告狀，並應
繳納抗告費新台幣壹仟元。
                              書記官   邱淑利
中　　華　　民　　國　　111 　年　　7 　　月　　8 　　日
附表：（單位／新臺幣）111年度勞執字第18、19、20、27號           編號 姓名     准予強制執行之金額（新臺幣）           積欠3月工資 積欠4月工資 特休未休 加班費 資遣費 預告工資 勞退6％ 其他 合  計  1 楊雅鈞 42,000元 42,000元 21,000元 - 195,942元 42,000元 2,520元 4,458元 349,920元  2 韓皓如 38,000元 38,000元 3,800元 1,583元 16,150元 12,667元 4,584元 - 114,784元  3 甲○○ 68,000元 68,000元 15,867元 - 40,989元 45,333元 7,296元 1,782元 247,267元 （聲請意旨誤載為147,267元）  4 蕭君儀 70,000元 70,000元 - - 67,084元 46,667元 8,736元 - 262,487元